【裁判字號】    89,易,3805
【裁判日期】    891220
【裁判案由】    竊盜
【裁判全文】
臺灣板橋地方法院刑事判決                        八十九年度易字第三八五號
    公  訴  人  臺灣板橋地方法院檢察署檢察官
    被      告  丁○○
右列被告因竊盜案件，經檢察官提起公訴（八十九年度偵緝字第一一七二號、第一一
七三號、第一四一一七號），本院判決如左：
    主  文
丁○○共同連續攜帶兇器而竊盜，處有期徒刑捌月。
螺絲起子壹支沒收。
    事  實
一、丁○○意圖為自己不法之所有，基於概括犯意，於民國八十八年六月三十日，在
    台北縣三重市○○○路二四○號對面騎樓，竊取高人傑所有之進口重型機車一部
    （ＹＡＭＡＨＡ、ＦＺＲ—二五○ＣＣ、車身號碼：三ＬＮ二八二四七二），得
    手後據為己有，嗣於同年七月初，與甲○○（已另為不起訴處分）將該車交由位
    在台北縣汐止鎮○○路○段二號之名源機車行修理，適高人傑於同年月二十二日
    途經該車行發現前揭機車，報警而查獲；詎丁○○復承前概括之犯意，並基於與
    綽號「阿賢」之不詳年籍成年男子之共同犯意連絡，持「阿賢」所有客觀上足供
    兇器使用之螺絲起子乙支，於八十九年一月二十四日十八時許，共同在台北縣中
    和市○○街三十巷內，持上開螺絲起子，破壞陳鄭圳所有、陳鄭錕持用之重型機
    車（ＫＡＷＡＳＡＫＩ、二五○ＣＣ、車身號碼：ＥＸ二五○Ｈ—○○○○一三
    號、懸掛之車牌為ＦＩＩ—六一三號）之電源開關後發動駛離而竊得該車，嗣於
    同年月二十七日十八時許，丁○○騎乘該車行經三重市○○街二○七巷口前，為
    警發現有異而查獲；然丁○○經臺灣板橋地方法院檢察署檢察官初訊並諭知具保
    後，猶不思悛悔，仍承前犯意，於八十九年三月八日七時二十分許，在桃園縣桃
    園市○○路三七三號前，竊取乙○○所有之Ｚ八—六四五八號自小客車，得手後
    作為代步工具，嗣至同年月二十三日，該車停放在台北縣三重市○○○街而為警
    所尋獲，在該車之車內後視鏡中採得三枚指紋，經比對後係與丁○○之右拇指指
    紋相符，而查獲上情。
二、案經台北市政府警察局松山分局移送台灣士林地方法院檢察署及台北縣警察局三
    重分局報告台灣桃園地方法院檢察署呈請台灣高等法院檢察署檢察長移轉臺灣板
    橋地方法院檢察署檢察官偵查起訴。
    理  由
一、訊之被告丁○○對於八十八年六月三十日，在台北縣三重市○○○路二四○號對
    面騎樓，竊得高人傑所有之上開進口重型機車，及於八十九年一月二十四日十八
    時許，在台北縣中和市○○街三十巷內，與綽號「阿賢」之不詳年籍成年男子共
    同持「阿賢」所有之螺絲起子乙支，破壞陳鄭圳所有、陳鄭錕持用之上開重型機
    車之電源開關後竊取該車等事實，均自白不諱，核與被害人高人傑、陳鄭錕在警
    訊中所為之指述，及證人即應被告要求帶往修車廠修理其所竊得高人傑機車之甲
    ○○、修車店人員丙○○分別在警訊及本院審理中所為之陳述內容一致，堪信其
    自白應與事實相符。又被告雖否認有竊取前述乙○○所有自用小客車之犯行，辯
    以係曾搭乘「邱飛龍」駕駛之上開自用小客車，故有指紋在車上，然其並未竊該
    車，當時亦不知該車係偷竊而得云云。惟查：車牌號碼Ｚ八—六四五八號之自用
    小客車係乙○○所有，於八十九年三月八日七時二十分許，在桃園縣桃園市○○
    路三七三號前遭竊，於同日八時許向警報案之事實，業經被告人乙○○於警訊中
    指明在卷，並有車輛竊盜車牌失竊資料個別查詢報表附卷足稽；又該自用小客車
    為警於同年月二十三日發現停放在台北縣三重市○○○街，並在該車之車內後視
    鏡中採得三枚指紋，經比對後係與丁○○之右拇指指紋相符等情，亦經證人即採
    取指紋之警員戊○○到庭結證屬實，並有內政部警政署刑事警察局八十九年四月
    二十一日局紋字第四二七號鑑定書乙份附卷足按。被告雖否認行竊該自用小客車
    ，並以前開情詞置辯，惟警察既在該車內查得被告之指紋，已足為被告竊取該車
    之相當證明，且被告復無法提出該名「邱飛龍」男子之年籍資料，空言否認，難
    認所辯屬實，自不足採信。此外復有卷附失竊報告乙份、贓物認領保管單乙紙、
    車輛竊盜車牌失竊資料個別查詢報表乙份、機車相片兩幀、臺北縣警察局尋獲電
    腦輸入單乙紙等可資佐憑，本件事證明確，被告犯行堪予認定。
二、按螺絲起子係屬金屬材質，一端尖細，另一端則為把手便於持握，如以之攻擊人
    體，已足以造成相當之傷害，況本件被告與「阿賢」竊車時所持用之螺絲起子雖
    未扣案，然依被告之供述，尚能以之破壞金屬材質之機車電門，尤見其確具一定
    程度之殺傷力，是以該螺絲起子客觀上足供為兇器之使用，當無疑義。核被告所
    為，係犯刑法第三百二十條第一項之竊盜罪（竊取車身號碼：三ＬＮ二八二四七
    二之機車及自用小客車部分），及同法第三百二十一條第一項第三款之加重竊盜
    罪（竊取車身號碼為ＥＸ二五○Ｈ—○○○○一三號機車之部分）。其與「阿賢
    」就竊取車身號碼為ＥＸ二五○Ｈ—○○○○一三號機車之部分，有犯意之聯絡
    及行為分擔，依依刑法第二十八條之規定論以共同正犯。其先後三次竊盜犯行，
    時間緊接，所用手段又均係趁機竊取停放路旁之車輛，並觸犯基本構成要件相同
    之罪，顯係基於概括之犯意反覆為之，為連續犯，應依刑法第五十六條之規定從
    重之攜帶兇器而竊盜罪，並加重其刑。爰審酌被告於八十八年四月間因施用毒品
    ，經送觀察勒戒後認無施用毒品傾向而由臺灣板橋地方法院檢察署檢察官以八十
    八年度偵字第一二五三五號為不起訴處分，此有臺灣高等法院檢察署刑案紀錄簡
    覆表在卷足參，素行非佳，所用竊車之手段、行竊車輛之數量、造成被害人之損
    害，及在偵審中能部分坦認犯行，犯罪後之態度尚非不佳等一切情狀，量處如主
    文所示之刑，以示儆懲。被告與「阿賢」竊取車身號碼為ＥＸ二五○Ｈ—○○○
    ○一三號機車所持用之螺絲起子乙支，為共同正犯「阿賢」所有並供本件犯罪使
    用之物，業據被告供明在卷，雖該螺絲起子並未扣案，惟並無事證足認確已滅失
    ，爰併依刑法第三十八條第一項第二款之規定宣告沒收。
據上論斷，應依刑事訴訟法第二百九十九條第一項前段、刑法第二十八條、第五十六
條、第三百二十一條第一項第三款、第三十八條第一項第二款，判決如主文。
本案經檢察官許智評到庭執行職務。
中      華      民      國      八十九      年    十二    月二十    日
                                  臺灣板橋地方法院刑事第二庭
                                          法  官  楊  博  欽
右正本證明與原本無異。
如不服本判決，應於判決送達後十日內，向本院提出上訴狀。
                                          書記官  韓  毓  寧
中      華      民      國      八十九      年    十二    月    二十    日
附錄本案論罪科刑法條全文：
中華民國刑法第三百二十條
意圖為自己或第三人不法之所有，而竊取他人之動產者，為竊盜罪，處五
年以下有期徒刑、拘役或五百元以下罰金。
意圖為自己或第三人不法之利益，而竊佔他人之不動產者，依前項之規定
處斷。
前二項之未遂犯罰之。
中華民國刑法第三百二十一條
犯竊盜罪而有左列情形之一者，處六月以上五年以下有期徒刑：
一  於夜間侵入住宅或有人居住之建築物、船艦，或隱匿其內而犯之者。
二  毀越門扇、牆垣或其他安全設備而犯之者。
三  攜帶兇器而犯之者。
四  結夥三人以上而犯之者。
五  乘火災、水災或其他災害之際而犯之者。
六  在車站或埠頭而犯之者。
前項之未遂罰之。


司法院資訊處製作；財團法人民間司法改革基金會備份。
